nb: Kollagentype: Multitype; Type I; Type I og III; Type II; Type III; Type V; Type X; Ukjent; Annet
ko: 콜라겐 유형: 다중 타입; 1형; 타입 I & III; 2형; 타입 III; 타입 V; 타입 X; 알려지지 않은; 기타
lt-LT: Kolageno tipas: Kelių tipų; I tipas; I ir III tipai; II tipas; III tipas; V tipas; X tipas; Nežinoma; Kita
nl: Type collageen: Meerdere types; Type I; Type I & III; Type II; Type III; Type V; Type X; Onbekend; Andere
es: Tipo de colágeno: Tipo múltiple; Tipo I; Tipo I y III; Tipo II; Tipo III; Tipo V; Tipo X; Desconocido; Otros
th: ประเภทคอลลาเจน: หลายชนิด; การปกป้องประเภท I; ชนิดที่ I และ III; การปกป้องประเภท II; ชนิดที่ III; ชนิดที่ V; ชนิดที่ X; ไม่ทราบ; อื่นๆ
sv: Kollagentyp: Flera typer; Typ I; Typ I & III; Typ II; Typ III; Typ V; Typ X; Okänd; Övrigt
sk-SK: Typ kolagénu: Viacdruhový; Typ I; Typ I a III; Typ II; Typ III; Typ V; Typ X; Neznáme; Iné
pt-PT: Tipo de colagénio: Multi-tipo; Tipo I; Tipo I e III; Tipo II; Tipo III; Tipo V; Tipo X; Desconhecido; Outro
el: Τύπος κολλαγόνου: Πολλαπλοί τύποι; Τύπου Ι; Τύπος I & III; Τύπου II; Τύπος III; Τύπος V; Τύπος X; Άγνωστο; Άλλο
it: Tipo di collagene: Multi-tipo; Tipo I; Tipo I e III; Tipo II; Tipo III; Tipo V; Tipo X; Sconosciuto; Altro
de: Kollagentyp: Mehrere Typen; Typ I; Typ I & III; Typ II; Typ III; Typ V; Typ X; Unbekannt; Sonstiges
da: Kollagentype: Multitype; Type I; Type I & III; Type II; Type III; Type V; Type X; Ukendt; Andet
tr: Kolajen türü: Çoklu tip; Tip I; Tip I ve III; Tip II; Tip III; Tip V; Tip X; Bilinmeyen; Diğer
ru: Тип коллагена: Многотиповой; Тип I; Тип I и III; Тип II; Тип III; Тип V; Тип X; Неизвестно; Другой
ro-RO: Tip colagen: Tipuri multiple; Tip I; Tip I și III; Tip II; Tip III; Tip V; Tip X; Necunoscut; Altele
pt-BR: Tipo de colágeno: Múltiplos tipos; Tipo I; Tipo I e III; Tipo II; Tipo III; Tipo V; Tipo X; Desconhecido; Outro
cs: Typ kolagenu: Více typů; Typ I; Typ I a III; Typ II; Typ III; Typ V; Typ X; Stav neznámý; Jiné
bg-BG: Тип колаген: Множество типове; Тип I; Тип I и III; Тип II; Тип III; Тип V; Тип X; Неизвестен; Други
hr-HR: Vrsta kolagena: Više tipova; Tip I; Tip I i III; Tip II; Tip III; Tip V; Tip X; Nepoznato; Ostalo
fr: Type de collagène: Multi-type; Type I; Type I et III; Type II; Type III; Type V; Type X; Inconnu; Autre
zh-CN: 胶原蛋白类型: 多类型; I 型; I型和III型; II 型; III 型; V 型; X 型; 未知; 其他
hu: Kollagéntípus: Többféle típusú; I. típus; I. és III. típus; II. típus; III. típus; V. típus; X. típus; Ismeretlen; Egyéb
pl: Typ kolagenu: Wielotypowy; Typ I; Typ I i III; Typ II; Typ III; Typ V; Typ X; Nieznana; Inne
ja: コラーゲンタイプ: マルチタイプ; タイプI; I型＆III型; タイプII; III型; V型; X型; 不明; その他
zh-TW: 膠原蛋白類型: 多類型; 一類; I 型和 III 型; 二類; III 型; V 型; X 型; 未知; 其他
en: Collagen type: Multi-type; Type I; Type I & III; Type II; Type III; Type V; Type X; Unknown; Other
vi: Loại collagen: Đa loại; Loại I; Loại I & III; Loại II; Loại III; Loại V; Loại X; Không rõ; Khác
fi: Kollageenityyppi: Useita tyyppejä; Tyyppi I; Tyyppi I ja III; Tyyppi II; Tyyppi III; Tyyppi V; Tyyppi X; Tuntematon; Muu
sl-SI: Vrsta kolagena: Večtipski; Vrsta I; Tip I in III; Vrsta II; Tip III; Tip V; Tip X; Neznano; Drugo